台灣新竹地方法院刑事判決　　　　　　　　　　　　　　九十年度易字第八七四號
　　公　訴　人　台灣新竹地方法院檢察署檢察官
　　被　　　告　甲○○
右列被告因違反毒品危害防制條例案件，經檢察官提起公訴（九十年度偵字第一０五
０號），本院判決如左：
    主  文
甲○○施用第二級毒品，累犯，處有期徒刑陸月，如易科罰金，以佰元折算壹日。
扣案之安非他命殘渣壹包（毛重零點肆公克）沒收銷燬之。
    事  實
一、甲○○於民國八十五年間因違反麻醉藥品管理條例案件，經本院於八十五年十二
    月五日，以八十五年度訴字第三二八號判處有期徒刑四月，如易科罰金，以三百
    元折算一日確定，甫於八十六年二月十三日易科罰金執行完畢，竟於八十七年十
    一月間，施用第二級毒品安非他命，經本院以八十七年度毒聲字第一一七九號裁
    定送觀察、勒戒結果，認有繼續施用毒品之傾向，再由本院以八十八年度毒聲字
    第二九九號裁定令入戒治處所施以強制戒治，嗣於八十九年八月二十四日強制戒
    治期滿後，而由台灣新竹地方法院檢察署檢察官於八十九年九月八日，以八十九
    年度戒毒偵字第九一號為不起訴處分確定，詎甲○○仍於九十年六月十四日八時
    四十五分許回溯九十六小時內某時（自九十年六月十三日十六時許為警查獲時起
    ，至九十年六月十四日八時四十五分許採尿時止之期間，應予扣除），在不詳處
    所，施用第二級毒品安非他命一次，後經警於九十年六月十四日在住處查獲，並
    扣得以香精燈盤承裝之安非他命殘渣０‧四公克（經警以分裝袋包裝），另經警
    採集尿液送新竹縣衛生局檢驗結果，呈安非他命陽性反應，因而偵知上情，並經
    聲請後，由本院於九十年十月二十二日，以九十年度毒聲字第一三五０號裁定令
    入戒治處所施以強制戒治。
二、案經新竹縣警察局竹北分局報告台灣新竹地方法院檢察署檢察官偵查起訴。
    理  由
一、訊之被告甲○○固不否認香精燈盤承裝之安非他命殘渣０‧四公克為其所有之事
    實，惟否認有施用毒品之行為，辯稱：伊並未施用安非他命，香精燈盤內之安非
    他命是先前所遺留下來，警訊時因員警說若不承認就要以子彈的案件判七、八年
    ，所以才承認有施用之行為，且於警訊時，第一次排尿並未封蓋，之後外出查案
    ，回所後才排第二次尿，採尿過程有問題等語。經查：本件查獲之過程，業據證
    人即承辦員警丙○○證稱：「聲請搜索票到被告家搜索，在被告家三樓被告房間
    內找到安非他命少許放在碗內、殘渣袋、玻璃球，查獲後，有問被告這些東西何
    來，如何獲得，被告承認這些東西是他的，來源被告說是綽號叫只氣的人，我們
    就帶被告回派出所作筆錄。」、「（採尿）讓被告自己採，且當被告面的封瓶，
    再送到竹北分局三組。」、「採完尿後就馬上封，也有當被告面封給被告看。」
    、「（警訊過程中有無施用強暴、脅迫或不正方法取供？）沒有，筆錄都有依被
    告陳述記載，且記載完後都有讓被告看過後才簽名、蓋手印。」等語，證人即員
    警乙○○證稱：「因被告是女生，我們把杯子交給被告，讓被告到地下室排尿後
    ，裝入採尿瓶，蓋子蓋起來，就直接封起來，排完尿後就直接封，沒有放。」、
    「查獲是在被告房間，且被告有承認，筆錄是我製作的，第一次筆錄時被告不願
    夜間偵訊，第二次他就同意，筆錄都有照被告所言記載，且有讓被告看過後才簽
    名、蓋手印」、「因被告第一次採尿不足，有將蓋子蓋起來，但沒有蓋封條，我
    們晚上與被告聊時，要被告帶我們去看通緝犯，但沒有確定住址，大約比一下，
    回來後又採一次尿，這次有一瓶，補兩小瓶，補滿完後才封起來，封時被告都在
    場」等語（本院九十年十一月二十七日訊問筆錄參見），足見本案於警訊過程中
    並未有何不法之情形，應堪認定，況且，本案查獲時另有於被告房間內查獲彈殼
    並詢問被告來源之事實，業據證人丙○○、乙○○證述明確，而被告亦坦承有查
    獲之事實，從而，警員就所涉持有子彈之情節詢問被告，乃基於合理懷疑而行使
    職務，並無不當，被告所稱員警脅迫等語，委不足採；其次，另被告於警訊時所
    採集之尿液（一瓶），經送新竹縣衛生局檢驗結果呈安非他命陽性反應，此有新
    竹縣衛生局尿液檢驗單在卷可按（偵卷參見），其後再將被告經警查獲後所排放
    二瓶尿液送憲兵司令部刑事鑑識中心鑑驗結果，均有安非他命陽性反應，此有該
    中心鑑驗通知書二份在卷可稽（本院卷參見），則依此檢驗結果，足資認定被告
    有於採尿前九十六小時內之某時施用第二級毒品安非他命之事實，堪予認定，雖
    被告辯稱第一次排尿後因尿量不足，故僅加蓋而為封印，其程序有瑕疵等語，然
    被告第二次排尿時，其尿液足夠一瓶並補滿另一瓶後，當面加蓋封印，則被告第
    二所排放之尿液，其採尿程序並無何瑕疵可言，應足認定，而經送驗確有安非他
    命陽性反應，此外，並有被告以香精燈盤承裝之安非他命殘渣０‧四公克（經警
    以分裝袋包裝）扣案可據，堪認被告有於九十年六月十四日八時四十五分許採尿
    前回溯九十六小時內某時（自九十年六月十三日十六時許為警查獲時起，至九十
    年六月十四日八時四十五分許採尿時止之期間，應予扣除）有施用第二級毒品安
    非他命之事實甚明；再者，被告於八十七年十一月間，施用第二級毒品安非他命
    ，經裁定送觀察、勒戒結果，認有繼續施用毒品之傾向，再裁定令入戒治處所施
    以強制戒治，嗣於強制戒治期滿後，而由台灣新竹地方法院檢察署檢察官為不起
    訴處分確定等情，亦有台灣新竹地方法院檢察署檢察官八十九年度戒毒偵字第九
    一號不起訴處分書在卷可按（偵卷第三十頁參見）；綜上，被告前違反毒品危害
    防制條例第十條第二項之罪，經觀察、勒戒後，認有繼續施用毒品傾向，經裁定
    令入戒治處所施以強制戒治而於強制戒治期滿，由檢察官為不起訴處分後，五年
  內再犯第十條第二項之罪之事實，已臻明確，被告之犯行堪予認定。
二、核被告所為，係違反毒品危害防制條例第十條第二項之罪。其持有毒品之低度行
    為，為施用毒品之高度行為所吸收，不另論罪。被告於八十五年間因違反麻醉藥
    品管理條例案件，經本院於八十五年十二月五日，以八十五年度訴字第三二八號
    判處有期徒刑四月，如易科罰金，以三百元折算一日確定，甫於八十六年二月十
    三日易科罰金執行完畢等情，有台灣高等法院被告全國前案紀錄表以及台灣新竹
    地方法院檢察署刑案資料查註紀錄表各乙紙附卷可稽，被告前受有期徒刑之執行
    完畢後，五年以內再犯本件有期徒刑以上之罪，為累犯，應依刑法第四十七條之
    規定，加重其刑。爰審酌被告之素行、犯罪手段、前因施用毒品已經判處有期徒
    刑四月、犯罪後猶矢口否認犯行等一切情狀，判處如主文所示之刑，並諭知易科
    罰金之折算標準。另扣案之安非他命殘渣０‧四公克，係第二級毒品，業據被告
    供承在卷，爰依毒品危害防制條例第十八條第一項前段之規定，沒收銷毀之。又
    扣案之安非他命玻璃吸食球一個，被告所否認為其所有，亦無其他證據足資證明
    為被告所有供施用安非他命所用之物，而扣案之殘渣袋一截，亦無法認有安非他
    命殘渣附存其上，爰均不為沒收之諭知。
三、據上論斷，應依刑事訴訟法第二百九十九條第一項前段，毒品危害防制條例第十
    條第二項、第十八條第一項前段，刑法第十一條前段、第四十一條第一項、第四
    十七條，罰金罰鍰提高標準條例第二條，判決如主文。
本案經檢察官吳金棟到庭執行職務。
中      華      民      國    九十一    年      二      月    二十六    日
                              台灣新竹地方法院刑事第二庭
                                  法      官    蘇  嘉  豐
右正本證明與原本無異。
如不服本判決，應於判決送達後十日內向本院提出上訴狀。
                                  書  記  官    賴  寶  合
中      華      民      國    九十一    年      二      月    二十六    日
附錄本案論罪科刑所適用法條全文：
毒品危害防制條例第十條第二項：施用第二級毒品者，處三年以下有期徒刑。
